臺灣屏東地方法院刑事判決　　　　　　　　　　　　九十一年度易字第一一八號
　　公　訴　人　臺灣屏東地方法院檢察署檢察官
　　被　　　告　乙○○
右列被告因違反國家安全法案件，經檢察官聲請簡易判決處刑（九十一年度偵字第二
四二六號），本院認不宜以簡易判決處刑，改依通常程序審理，判決如左：
     主  文
乙○○逃避依國家安全法第四條規定所實施之檢查，處有期徒刑參月，如易科罰金，
以參百元折算壹日，緩刑貳年。
     事  實
一、乙○○為籍設屏東縣琉球鄉之漁民，明知漁民出海前應依法向行政院海岸巡防署
    提出聲請及接受該署所屬安檢人員之檢查，經該署許可而准予放行後，始得出海
    作業，其於民國九十一年三月九日下午四時許，駕駛其父陳文德所有編號ＣＴＲ
    —ＰＴ—二七二九號膠筏，搭載未具漁民身份之李年豐、林文轉、謝清江、陳俊
    宏、李建逸等五人（下簡稱李年豐等五人），欲自同鄉漁福漁港出海前往美人洞
    附近海域進行潛水等相關活動時，因遭該署南部地區巡防局第六海岸巡防總隊第
    六一岸巡大隊（下稱岸巡六一大隊）龍蝦洞安檢站安檢人員，以李年豐等五人未
    具漁民身分，不得隨同出海為由加以勸阻，因而心生不滿且為達出海目的，竟基
    於逃避檢查之故意，不待該安檢站安檢人員依法實施檢查，即逕行於同時三十分
    許（起訴書誤繕為下午三時三十分許）駕駛上開膠伐搭載李年豐等五人出海，嗣
    於同日下午五時十分許進港後，為該安檢站安檢人員循線查獲。
二、案經行政院海岸巡防署第六海岸巡防總隊第六一大隊移送臺灣屏東地方法院檢察
    署檢察官偵查起訴。
     理  由
一、右開事實，訊據被告乙○○於本院審理時除辯稱：伊不知這樣是違法云云，餘均
    坦承不諱。經查，被告自白不諱部分，核與李年豐等五人於岸巡六一大隊調查時
    證述出海潛水之經過、證人即龍蝦洞安檢站站長甲○○於偵訊及本院調查時證述
    被告未待實施安檢即行出海之經過情節相符，應認與事實相符，而堪採信。又被
    告早已知悉漁民出海應經海岸巡防署所屬安檢人員依法實施檢查方得出海等情，
    為其所自承在卷，其再以前詞答辯，無非卸責，不可採信，本案事證明確，被告
    犯行已堪認定。
二、核被告為逃避檢查，不待安檢人員實施檢查，即逕行出海，所為係犯國家安全法
    第六條第二項違反檢查規定罪，公訴人漏未審酌上情，而認被告係無正當理由拒
    絕檢查等語，應屬誤會，附此敘明。爰審酌被告逃避檢查之動機、不待檢查即逕
    行出海以逃避檢查之犯罪手段，及其犯罪後僅坦承部分犯行，態度尚可等一切情
    狀，量處如主文所示之刑，並諭知易科罰金之折算標準。又被告前未曾受有期徒
    刑以上刑之宣告，此有臺灣屏東地方法院檢察署刑案資料查註紀錄表及臺灣高等
    法院被告全國前案紀錄表各一紙附卷可佐，其經此教訓，自當知所警惕而無虞再
    犯，本院綜核各情認上開有期徒刑之宣告，已足策其自新，所宣告之刑，以暫不
    執行為適當，併依法諭知緩刑二年，用啟自新。
據上論斷，應依刑事訴訟法第二百九十九條第一項前段，國家安全法第六條第二項，
刑法第十一條前段、第四十一條第一項前段、第七十四條第一款，罰金罰鍰提高標準
條例第一條前段，判決如主文。
本案經檢察官陳川傑到庭執行職務。
中      華      民      國      九十一      年     十     月    三十    日
                                      臺灣屏東地方法院刑事第一庭
                                          審判長法  官 潘正屏
                                                法  官  包梅真
                                                法  官  林世民
右正本證明與原本無異。
如不服本判決應於收受本判決後送達後十日內向本院提出上訴書狀，其未敘述上訴理
由者，並得於提起上訴後十日內向本院補提理由書狀（均須按他造當事人之人數附繕
本 ）「切勿逕送上級法院」
                                                書記官  薛慧茹
中      華      民      國      九十一     年     十     月    三十    日
附錄論罪科刑法條：
國家安全法第六條第二項：
無正當理由拒絕或逃避依第四條規定所實施之檢查者，處六月以下有期徒刑、拘役或
科或併科新臺幣一萬五千元以下罰金。
